臺灣新竹地方法院刑事判決　　　　　　　　　　　　　　九十年度訴字第四一五號
　　公　訴　人　臺灣新竹地方法院檢察署檢察官
　　被　　　告　乙○○
　　指定辯護人　本院公設辯護人林建和
右列被告因違反槍砲彈藥刀械管制條例案件，經檢察官提起公訴 (九十年度偵字第四
五八七號)，本院判決如左︰
    主  文
乙○○未經許可，持有手槍，處有期徒刑貳年捌月，併科罰金新台幣拾萬元，罰金如
易服勞役，以新台幣玖佰元即銀元佰元折算壹日。
扣案之南非ＴＲＥＳＳＩＴＵ廠ＴＺ９９型制式口徑九ＭＭ半自動手槍壹枝（含彈匣
壹個，槍枝管制編號：0000000000號）及子彈伍顆，均沒收。
    事  實
一、乙○○於民國八十四年十月中旬某日，在新竹市○○路某處，收受任敘明（起訴
    書誤載為任序明，已於八十五年七月二十六日死亡，經臺灣新竹地方法院檢察署
    檢察官為不起訴處分）所交付之南非ＴＲＥＳＳＵＴＵ廠ＴＺ９９型制式口徑九
    ＭＭ半自動手槍（槍號為Ｔ○○一四五六號）一枝（含彈匣一個，槍枝管制編號
    ：0000000000號）及可供上述手槍用之口徑九ＭＭ子彈五顆（其中一
    顆彈底標記為ＮＰＡ９７，另四顆彈底標記為ＰＭＣ９ＭＭ），並將之置放於其
    位於新竹市○○路五七五巷十號住處，而未經許可持有上開制式手槍及子彈，嗣
    於九十年五月十一日晚上八時許，在桃園縣平鎮市○○路與民族路口「新明國中
    」前，將該制式手槍及子彈交予甲○○（另行審結）保管，迨於同年六月二十七
    日，因乙○○另涉懲治盜匪條例案件於偵查中羈押，經桃園縣警察局借提以釐清
    案情，於上揭犯行被發覺前，主動向警方自首，並據實供述該制式手槍及子彈之
    來源及去向，且與警方偕同甲○○，在桃園縣平鎮市○○路一八七巷二四號旁空
    地之廢棄「ＯＰＥＬ」廠牌自小客車右前座墊下皮包內，扣得上開制式手槍一枝
    （含彈匣一個）及子彈五顆等物。
二、案經桃園縣警察局報請臺灣新竹地方法院檢察署檢察官偵查起訴。
    理  由
一、右揭事實，業據被告乙○○於警訊、偵查及本院審理時均坦白承認，互核與另案
    被告甲○○於警訊及偵查中所述情節相符，並有上開制式手槍一支（含彈匣一個
    ）及子彈五顆扣案可資佐憑，此外，復有現場照片三幀在卷足參。而該槍枝、子
    彈經送內政部警政署刑事警察局鑑驗結果，亦認係南非ＴＲＥＳＳＩＴＵ廠ＴＺ
    ９９型制式口徑九ＭＭ半自動手槍，槍管內具陸條右旋來復線，槍號為ＴＯＯ１
    ４５６，機械性能良好，可擊發子彈，認具殺傷力；又子彈均係制式口徑九ＭＭ
    半自動手槍子彈，一顆彈底標記為ＮＰＡ９７，認具殺傷力，四顆彈底標記為Ｐ
    ＭＣ９ＭＭ，認均具殺傷力等情，有該局九十年七月十二日刑鑑字第一一四九八
    七號鑑驗通知書乙紙附卷可稽。被告之自白，顯與事證相符，而堪採信，其犯行
    堪以認定，應予依法論科。
二、核被告乙○○所為，係犯槍砲彈藥刀械管制條例第七條第四項之未經許可，持有
    手槍罪及同條例第十二條第四項之未經許可，持有子彈罪。被告於同一時、地，
    以一持有行為，同時持有上開制式手槍及子彈，觸犯構成要件不相同之罪名，為
    想像競合犯，應從一重之未經許可，持有手槍罪論處。又被告係因另涉懲治盜匪
    條例於羈押中經警借提時，供出本件犯行並因而查獲前開槍彈，是以被告係對於
    未發覺之罪，向警察機關自首，並據實供述其持有槍彈之來源及去向，應依槍砲
    彈藥刀械管制條例第十八條第一項後段之規定減輕其刑。爰審酌被告雖未曾持扣
    案槍、彈犯罪，然其非法持有制式手槍及子彈，對社會大眾造成威脅，影響社會
    治安，兼衡其犯後坦認犯行，並帶同警方查獲槍枝、子彈等一切情狀，量處如主
    文所示之刑，罰金部分並諭知易服勞役之折算標準。
三、扣案之南非ＴＲＥＳＳＩＴＵ廠ＴＺ９９型制式口徑九ＭＭ半自動手槍一枝（
    含彈匣一個，槍枝管制編號：0000000000號）及子彈五顆，係屬違禁
    物，應依刑法第三十八條第一項第一款之規定宣告沒收。
四、末查，於八十六年十一月二十四日修正公布之槍砲彈藥刀械管制條例第十九條第
    一項固規定：「犯第七條、第八條、第十條、第十一條、第十二條第一項至第三
    項、第十三條第一項至第三項之罪，經判處有期徒刑者，應於刑之執行完畢或赦
    免後，令入勞動處所，強制工作，其期間為三年。」惟查該條文已於九十年十一
    月十四日修正刪除，依刑法第二條第二項保安處分應適用裁判時之法律之規定，
    自不得併為強制工作之宣告，附此說明。
據上論斷，應依刑事訴訟法第二百九十九條第一項前段，槍砲彈藥刀械管制條例第七
條第四項、第十二條第四項、第十八條第一項後段，刑法第十一條前段、第五十五條
、第四十二條第二項、第三十八條第一項第一款，罰金罰鍰提高標準條例第二條，現
行法規定貨幣單位折算新台幣條例第二條，判決如主文。
本案經檢察官吳金棟到庭執行職務。
中      華      民      國    九十一    年      三      月   二十九     日
                                  臺灣新竹地方法院刑事第二庭
                                      審判長法  官   王銘勇
                                            法  官   楊惠芬
                                            法  官   蔡欣怡
右正本證明與原本無異。
如不服本判決，應於判決送達後十日內向本院提出上訴狀( 應附繕本 )。
                                            書記官   沈藝珠
中      華      民      國    九十一    年      三      月   二十九     日
附錄本案論罪科刑法條：
槍砲彈藥刀械管制條例第七條第四項
未經許可，持有、寄藏或意圖販賣而陳列第一項所列槍砲、彈藥者，處五年以上有期
徒刑，併科新台幣一千萬元以下罰金。
槍砲彈藥刀械管制條例第十二條第四項
未經許可，持有、寄藏或意圖販賣而陳列子彈者，處五年以下有期徒刑，併科新台幣
三百萬元以下罰金。
